臺灣板橋地方法院刑事判決　　　　　　　 96年度易字第802號
公　訴　人　臺灣板橋地方法院檢察署檢察官
被　　　告　乙○○
上列被告因竊盜案件，經檢察官提起公訴（96年度偵字第2102號
），本院判決如下：
    主  文
乙○○竊盜，處有期徒刑月。如易科罰金，以新臺幣壹仟元折
算壹日。減為有期徒刑壹月又拾伍日。如易科罰金，以新臺幣壹
仟元折算壹日。
    事  實
一、乙○○於民國96年1 月9 日晚上8 時5 分許，在臺北縣永和
    市○○路1 號台灣大哥大門市前，趁甲○○將所駕駛之車號
    CW-7315 號自小客車停放該處，且未上鎖即進入上開台灣大
    哥大門市內繳費之際，竟基於為自己不法所有之意圖，打開
    該車車門彎身入內，翻找甲○○置放在車內副駕駛座上之背
    包，竊取背包內之現金新臺幣（下同）2 百餘元，得手後，
    為甲○○當場發現報警而查獲。
二、案經甲○○訴請臺北縣政府警察局永和分局移送臺灣板橋地
    方法院檢察署檢察官偵查起訴。
    理  由
壹、證據能力有無之判斷：
一、按被告以外之人（包括證人、鑑定人、告訴人、被害人及共
    同被告等）於審判外之陳述雖不符刑事訴訟法第159 條之1
    至之4 等4 條之規定，而經當事人於審判程序同意作為證據
    ，法院審酌該言詞陳述或書面陳述作成時之情況，認為適當
    者，亦得為證據；當事人、代理人或辯護人於法院調查證據
    時，知有刑事訴訟法第159 條第1 項不得為證據之情形，而
    未於言詞辯論終結前聲明異議者，視為有前項之同意，同法
    第159 條之5 定有明文。立法意旨在於傳聞證據未經當事人
    之反對詰問予以核實，原則上先予排除。惟若當事人已放棄
    反對詰問權，於審判程序中表明同意該等傳聞證據可作為證
    據；或於言詞辯論終結前未聲明異議，基於尊重當事人對傳
    聞證據之處分權，及證據資料愈豐富，愈有助於真實發見之
    理念，且強化言詞辯論主義，使訴訟程序得以順暢進行，上
    開傳聞證據亦均具有證據能力。本件證人即被害人甲○○曾
    於警詢中為陳述，其性質雖屬傳聞證據，惟其未再於法院審
    理中為陳述，且查無符合同法第159 條之1 至之4 等前4 條
    之情形，其所為之上開警詢筆錄內容，於本院審理時予以提
    示並告以要旨，且各經檢察官及被告等人表示意見。當事人
    已知上述筆錄乃傳聞證據，且均未於言詞辯論終結前對該等
    筆錄內容異議，依上開規定，是證人甲○○於警詢中之證言
    應具有證據能力。
二、按被告以外之人於偵查中向檢察官所為陳述，除顯有不可信
    之情況者外，得為證據，同法第159 條之1 第2 項定有明文
    。偵查中對被告以外之人（包括證人、鑑定人、告訴人、被
    害人及共同被告等）所為之偵查筆錄，或被告以外之人向檢
    察官所提之書面陳述，性質上均屬傳聞證據。惟現階段刑事
    訴訟法規定檢察官代表國家偵查犯罪、實施公訴，依法其有
    訊問被告、證人及鑑定人之權，證人、鑑定人且須具結，而
    實務運作時，檢察官偵查中向被告以外之人所取得之陳述，
    原則上均能遵守法律規定，不致違法取供，其可信度極高，
    職是，被告以外之人前於偵查中已具結而為證述，除反對該
    項供述得具有證據能力之一方，已釋明「顯有不可信之情況
    」之理由外，不宜以該證人未能於審判中接受他造之反對詰
    問為由，即遽指該證人於偵查中之陳述不具證據能力。是證
    人甲○○於檢察官偵查時具結所為之證述，被告未曾提及檢
    察官在偵查時，有任何不法取供之情形，是客觀上並無顯不
    可信之情況，且被告於本院亦未聲請傳訊證人甲○○進行詰
    問，前揭證人於偵查中之證言自具有證據能力。
貳、實體方面：
一、訊之被告乙○○固坦承有於前揭時地接近甲○○上開自小客
    車之事實，惟矢口否認有何竊盜犯行，辯稱伊只是走過去敲
    打上開自小客車車門，並未開啟該車車門竊盜，伊為警查獲
    時身上也沒有2 百多元云云。經查：被告有於前揭時地打開
    告訴人甲○○上開自小客車車門，並翻找甲○○放置在該車
    內之背包竊得現金，為甲○○當場追捕後報警查獲等情，業
    據證人甲○○於警詢及偵查中證述明確（見偵查卷第9 頁至
    第10頁、第32頁至第33頁），且被告有於前揭時地接觸到告
    訴人甲○○上開自小客車、遭告訴人甲○○發現後逃離而被
    逮捕並報警處理等情，亦據被告於警詢及偵審中坦承不諱（
    見偵查卷第5 頁至第6 頁、第8 頁、第27頁、第33頁；本院
    卷第103 頁），益徵證人甲○○所述，洵屬非虛。被告雖辯
    稱伊是因差點遭告訴人甲○○駕駛上開自小客車撞到才敲該
    車車門洩憤云云，然苟如被告所述，其遭告訴人甲○○發現
    時，並無逃離之必要，又告訴人甲○○既於前揭時地先後停
    車、下車、進入上開台灣大哥大門市，足見被告在告訴人甲
    ○○下車時並非站立在該車車門處，如被告要敲該車洩憤，
    又不願讓告訴人見到，自可在站立處直接敲車子即可，要無
    繞行到上開自小客車車門旁敲擊車門之理，況其於警詢及偵
    查中自承伊遭告訴人甲○○發現後即跑回公車站牌處等語在
    卷（見偵查卷第8 頁、第33頁），足見公車站牌處並非在告
    訴人甲○○停放上開自小客車之處，此核與證人甲○○於偵
    查中證稱：「公車站牌距離我停車的位置有2 公尺，不可能
    在那邊要等公車被我擦撞到」等語相符（見偵查卷第32頁）
    ，被告於前揭時地如確係在等公車，自不可能差點遭被告駕
    車撞上，是被告前開所辯，實無可採。被告另雖辯稱伊為警
    查獲時，身上並沒有200 多元云云，然告訴人甲○○於警詢
    中指訴伊遭竊約300 元時，被告於警詢時辯稱伊身上沒有超
    過300 元云云（見偵查卷第8 頁），並於偵查中自承：「我
    身上只有200 多元，並沒有300 多元」等語（見偵查卷第33
    頁），嗣經起訴書認被告係竊得200 多元後，再於本院辯稱
    伊當時身上不到100 元的零錢云云，前後所述不一，亦不足
    採。綜上所述，被告所辯，顯係臨訟卸責之詞，要無可採。
    本件事證明確，被告犯行洵堪認定。
二、核被告所為，係犯刑法第320 條第1 項之竊盜罪。審酌被告
    所竊金錢雖少，告訴人損失非鉅，然其正值青壯，竟不循正
    當途徑獲取財物，僅因貪慾圖利，即恣意竊取他人車內之金
    錢，犯後復否認犯行，態度甚差等一切情狀，爰量處如主文
    所示之刑，並諭知易科罰金之折算標準。又中華民國九十六
    年罪犯減刑條例業經立法院制定，並業經總統於96年7 月4
    日公布，自96年7 月16日起生效，本件被告犯罪時間係在96
    年4 月24日以前，合於上開減刑條例第2 條第1項 第3 款之
    規定，且非同條例第3 條所定不得減刑之罪，是併依上開減
    刑條例規定減其2 分之1 之刑，並諭知易科罰金之折算標準
    。
據上論斷，應依刑事訴訟法第299 條第1 項前段，刑法第320 條
第1 項、第41條第1 項前段，刑法施行法第1 條之1 第1 項、第
2 項前段，中華民國九十六年罪犯減刑條例第2 條第1 項第3 款
、第7 條、第9 條，判決如主文。
本案經檢察官顏世翠到庭執行職務。
中　　華　　民　　國　　96　　年　　10　　月　　31　　日
                  刑事第十三庭    法　官  李麗珠
上列正本證明與原本無異。
如不服本判決，應於送達後十日內敘明上訴理由，向本院提出上
訴狀
                                  書記官  林政良
中　　華　　民　　國　　96　　年　　10　　月　　31　　日
附錄本案論罪科刑法條全文：
刑法第320條
意圖為自己或第三人不法之所有，而竊取他人之動產者，為竊盜
罪，處 5 年以下有期徒刑、拘役或 5 百元以下罰金。
意圖為自己或第三人不法之利益，而竊佔他人之不動產者，依前
項之規定處斷。
前二項之未遂犯罰之。
